臺灣南投地方法院民事裁定
110年度聲字第73號
聲  請  人  林育潔  



相  對  人  潘柏志  
            玉山商業銀行股份有限公司


法定代理人  黃男州  
上列當事人間聲請停止停止執行事件，本院裁定如下：
    主  文
聲請人為相對人潘柏志供擔保新臺幣壹拾貳萬壹仟貳佰伍拾元後
，本院一一○年度司執字第一八三二○號清償票款事件之強制執行
程序，於本院一一○年度訴字第三三五號第三人異議之訴等事件
判決確定、和解或撤回起訴前，應暫予停止。
聲請人其餘聲請駁回。
    理  由
一、按有回復原狀之聲請，或提起再審或異議之訴，或對於和解
    為繼續審判之請求，或提起宣告調解無效之訴，撤銷調解之
    訴，或對於許可強制執行之裁定提起抗告時，法院因必要情
    形或依聲請定相當並確實之擔保，得為停止強制執行之裁定
    ，強制執行法第18條第2項定有明文。又法院依強制執行法
    第18條第2項定擔保金額而准許停止強制執行之裁定者，該
    項擔保係備供債權人因停止執行所受損害之賠償，其數額應
    依標的物停止執行後，債權人未能即時受償或利用該標的物
    所受之損害額，或其因另供擔保強制執行所受之損害額定之
    ，非以標的物之價值或其債權額為依據，最高法院91年度台
    抗字第429號裁判意旨可資參照。
二、聲請意旨略以：聲請人實際所有、借名登記在配偶林靜寬名
    義下之坐落南投縣○○市○○○○段000○號建物及同段983、982等
    地號土地（下稱系爭房地），因遭林靜寬之債權人即相對人
    潘柏志、玉山商業銀行股份有限公司（下稱玉山銀行）分別
    以臺灣南投地方法院110年度司執字第18320號強制執行事件
    強制執行程序（下稱系爭18320號執行程序）、臺灣南投地
    方法院110年度司執字第23746號強制執行事件強制執行程序
    （下稱系爭23746號執行程序），而予查封。故聲請人遂對
    於相對人潘柏志、玉山銀行及林靜寬3人向鈞院提起民事第
    三人異議之訴。茲為系爭房地因遭強制執行而予拍賣，難以
    回復，為維權利，爰依強制執行法第18條第2項規定聲請鈞
    院裁定准允聲請人得供保，並得於供擔保之後，系爭18320
    號執行程序、系爭23746號執行程序（業經相對人玉山銀行
    撤回，容後詳述），於臺灣南投地方法院民事第三人異議之
    訴事件裁判確定、和解、撤回起訴或其他原因終結之前應暫
    予停止等語。
三、本件聲請人以其業已向本院提起第三人異議之訴為由，聲請
    裁定停止系爭18320號執行程序事件之強制執行程序，經本
    院依職權調取系爭18320號執行程序卷宗及110年度訴字第33
    5號民事卷宗加以審究後，認核與強制執行法第18條第2項規
    定相符，且該訴依聲請人之主張，在法律上尚非顯無理由，
    聲請人聲請停止執行為有理由，應予准許。又聲請人主張為
    系爭房地真正所有權人，而相對人潘柏志業已就系爭房地聲
    請強制執行，若經拍定，則系爭房地所有權將為拍定人所有
    ，聲請人就系爭房地所有一事，將遭受不可回復之損害，故
    本件認有停止執行之必要，業如上述。
四、再查，上開聲請執行聲請執行之債權金額共計新臺幣（下同
    ）970,000元，此即為相對人潘柏志因停止執行未能即時受
    償之損害額，因執行債權額未逾1,500,000元，故聲請人所
    提第三人異議之訴屬不得上訴第三審案件，參考各級法院辦
    案期限實施要點規定，第一、二審通常程序審判案件之辦案
    期限分別為1年4個月、2年，共計2年4個月，再加以合理計
    算各審級之送達、上訴及分案等期間，則兩造間本案訴訟審
    理之期限約需2年6個月，是本院以此預估為聲請人提起第三
    人異議之訴獲准停止執行，因而致相對人潘柏志執行延宕之
    期間。又相對人潘柏志因停止執行所受之損害，應為無法即
    時因強制執行滿足其債權期間所生利息損失，則聲請人聲請
    停止執行所應提供擔保金額，應依前開執行債權額按法定利
    率計算至第三人異議之訴確定終結時之金額為適當，爰酌定
    聲請人應供擔保金額為121,250元（計算式：970,000元×2.5
    ×5%＝121,250元）。是以，聲請人為相對人潘柏志提供前開
    擔保金額後，方得停止執行。
五、次查系爭23746號執行程序，因相對人玉山銀行於110年10月
    25日聲請撤回強制執行程序，經本院於同年月27日以投院明
    110司執仁字第23746號函予以撤銷，業經本院調取該案卷宗
    確認屬實，執行程序業已終結。是聲請人此部分所請，於法
    未合，應予駁回。　　
六、依強制執行法第18條第2項，裁定如主文。
中　　華　　民　　國　　110 　年　　11　　月　　8 　　日
                  民事第一庭    法　官　蔡志明
以上正本係照原本作成。
如不服本裁定應於送達後10日內向本院提出抗告狀，並繳納抗告
費新臺幣1,000元。
中　　華　　民　　國　　110 　年　　11　　月　　8 　　日
                                書記官　廖佳慧